【裁判字號】    91,交簡上,105
【裁判日期】    921015
【裁判案由】    公共危險
【裁判全文】
臺灣桃園地方法院刑事判決                      九十一年度交簡上字第一五號
    上  訴  人  乙○○
右上訴人因公共危險案件，不服本院桃園簡易庭九十一年度桃交簡字第一○八七號，
九十一年五月二十四日第一審判決（起訴案號：台灣桃園地方法院檢察署九十一年度
偵字第三六七八號）提起上訴，本院判決如左：
    主  文
原判決撤銷。
乙○○服用酒類，不能安全駕駛動力交通工具而駕駛，處拘役伍拾玖日，如易科罰金
，以佰元折算壹日。
    事  實
一、乙○○於民國九十一年一月十六日十時許至翌日凌晨一時許止，在桃園縣桃園市
    鎮○街友人住處與友人二人一起飲用啤酒一打。嗣於同日四時許，因其服用酒類
    ，已達不能安全駕駛動力交通工具之狀態，仍執意駕駛其所有之車號九Ｎ─四五
    ○二號自用小貨車返家，致同日四時十五分許於同市○○路與民族路口，無法操
    控該車而在該處由後撞擊在該路口停等紅燈，由張世卿所騎乘之ＫＺＱ─七二三
    號重型機車及由張瑞暘所駕駛之Ｎ四─九五九號營業小客車肇事，經桃園縣警察
    局桃園分局景福派出所警員甲○○據報到場處理時，發現乙○○有酒後駕駛車輛
    之情形，而對之為酒精測試，測得其吐氣所含酒精成份達每公升一．○四毫克（
    ＭＧ╱Ｌ）。
二、案經桃園縣警察局桃園分局報請臺灣桃園地方法院檢察署檢察官偵查起訴。
    理  由
一、右開事實業據被告乙○○坦承在卷，核與證人張世卿、張瑞暘於警訊中及證人，
    即桃園縣警察局桃園分局景福派出所警員甲○○於本院九十二年六月十九日調查
    時證述之情節相符，並有酒測結果單一紙附卷可稽。又依照交通部運輸研究所七
    十九年八月對駕駛人行為之研究（酒醉駕車對駕駛行為之分析研究）指出，吐氣
    每公升酒精含量零點二五mg等於血液中酒精濃度（Blood Alcohol Concentratio
    n簡稱BAC）百分之零點零五（亦即每100ml血液中含50mg酒精），而（1）BAC到
    達百分之0.03至百分之0.05時，對駕駛能力之影響為：多數駕駛人心境逐漸變幻
    不定、視覺與反應靈敏性減弱、對速度及距離的判斷力差。對心理行為之影響為
    ：觀察力逐漸欠缺、心情漸趨輕鬆、自信心增加、多話、精神狀態處於陶醉感。
    （2）BAC到達百分之0.05至百分之0.08時，對駕駛能力之影響為：反應遲鈍、駕
    駛能力受損、遲而不決或決而不行。對心理行為之影響為：情緒鬆弛、感情與行
    為趨向誇張、肌肉不協調、精神處於興奮狀態。（3）BAC到達百分之0. 08至百
    分之0.15時，對駕駛能力之影響為：判斷力嚴重受到影響、體能與精神協調受損
    、駕駛之體能困難增加。對心理行為之影響為：產生情緒異常現象、步伐不平穩
    、言語不清、反應惡劣、記憶及判斷力受損、精神處於錯亂狀態。（4）超過百
    分之0.15，對駕駛能力之影響為：視線搖晃、駕駛已進入恍惚狀態、判斷及理解
    遭到扭曲、駕駛不穩定。對心理行為之影響為：意識不明、嘔吐、站、走及講話
    困難、責任感喪失、精神處於麻痺狀態。（5）超過百分之0.5，對駕駛人能力之
    影響為：無法開車。對心理行為之影響為：爛醉如泥、失去知覺可能致死、精神
    處於昏睡狀態。本件被告服用酒類後駕駛汽車，經警測試其呼氣中酒精濃度值為
    每公升一．○四毫克，對照上開交通部之研究報告，被告血液酒精濃度為百分之
    零．二○八，對其駕駛能力之影響為：「視線搖晃、駕駛已進入恍惚狀態、判斷
    及理解遭到扭曲、駕駛不穩定。對心理行為之影響為：意識不明、嘔吐、站、走
    及講話困難、責任感喪失、精神處於麻痺狀態。」，參酌被告對於停等在前證人
    張世卿、張瑞暘等駕駛之機車、小客車未能察覺，直接撞上等情，被告案發時顯
    然已達不能安全駕駛動力交通工具之程度無疑。本件事證明確，被告犯行堪以認
    定。
二、核被告所為，係犯刑法第一百八十五條之三之服用酒類，不能安全駕駛動力交通
    工具而駕駛罪。原審適用前開規定，據以論罪科刑，固非無見。惟查被告係在「
    桃園縣桃園市鎮○街友人住處與友人二人一起飲用啤酒後開始駕車」，此業據被
    告於警訊及本院審理時陳述在在卷（其中警訊筆錄誤載為「鎮江街」），原審認
    為被告係在「其園縣桃園市○○街一三一號五樓住處飲酒後駕駛其小貨車」，尚
    屬有誤；再者，被告前雖多次前科，且犯下本件犯行時，尚在假釋期間，惟其於
    本案發生前之假釋期間均能遵守假釋之規定，按時報到並有正當工作等情，業據
    本院調閱臺灣桃園地方法院檢察署八十八年度執護字第五三一號保護管束執行卷
    宗無誤，且被告前亦無酒後不能安全駕駛而駕駛之犯行，原審量刑時未能審酌上
    開事實，亦有未妥。上訴意旨請求從輕量刑，尚非全然無理由。原判決既有前述
    不妥之處，應予以撤銷，並由本院自為判決。爰審酌被告前有不良素行，惟其自
    八十八年八月三日假釋後素行良好，此有前述保護管束卷宗可稽、被告本次酒測
    值極高，惟其係第一次觸犯公共危險罪、被告犯後坦承犯行，且業已被害人和解
    賠償損害，有和解書在卷可稽，其犯後態度良好，公訴人亦請為量度拘役五十九
    日等一切情狀，量處如主文所示之刑，並諭知易科罰金之折算標準，以資懲儆。
三、據上論斷，應依刑事訴訟法第四百五十五條之一第三項、第三百六十九條第一項
    前段、第三百六十四條、第二百九十九條第一項前段，刑法第一百八十五條之三
    、刑法第四十一條第一項前段，罰金罰鍰提高標準條例第二條，判決如主文。
本案經檢察官吳廣莉到庭執行職務。
中      華      民      國    九十二    年      十      月     十五     日
                                  臺灣桃園地方法院交通法庭
                                      審判長法  官  周政達
                                            法  官  何俏美
                                            法  官  潘進順
右正本證明與原本無異。
不得上訴。
                                            書記官  陳玉芬
中      華      民      國    九十二    年      十      月     十六     日
附論罪科刑依據之法條：
中華民國刑法第一百八十五條之三
服用毒品、麻醉藥品、酒類或其他相類之物，不能安全駕駛動力交通工具駕駛者，處
一年以下有期徒刑、拘役或三萬元以下罰金。


司法院資訊處製作；財團法人民間司法改革基金會備份。
